ACORDAO-COMPLETO-2348272

ACÓRDÃO DE RELAÇÃO

ACÓRDÃO DE RELAÇÃO 2706/2019 ATA 11/2019 - SEGUNDA CÂMARA

Acórdão 2706/2019-TCU-Segunda Câmara
Considerando que os presentes autos tratam de tomada de contas especial instaurada pelo Fundo Nacional de Desenvolvimento da Educação – FNDE em desfavor de Roberto Marin (gestão 2009-2012) e de Ivonir Fernandes da Silva (gestão 2013-2016) , como então prefeitos de Anita Garibaldi – SC, diante da omissão no dever de prestar contas do Convênio 656820/2009 (Siafi 655856) celebrado, em 30/12/2009, com a correspondente prefeitura municipal para a construção de escola de educação infantil (Tipo B) no âmbito do Programa Nacional de Reestruturação e Aparelhagem da Rede Escolar Pública de Educação Infantil – Proinfância sob o valor histórico de R$ 1.249.750,23;
Considerando que o Sr. Ivonir Fernandes da Silva foi citado e atendeu à correspondente notificação, apresentando a prestação de contas em inadimplência;
Considerando que, além disso, sobreveio a informação do repassador no sentido de que teria sido recebida, via Sigpc-Fnde, a prestação de contas do aludido ajuste encaminhada pelo Sr. Jão Cidinei da Silva, como atual prefeito, estando a respectiva documentação em análise pelo ente repassador federal;
Considerando que a presente TCE se encontraria na etapa de instrução, tendo a unidade técnica proposto, contudo, o sobrestamento destes autos até a manifestação conclusiva do ente repassador federal sobe a aludida prestação de contas do ajuste;
Os Ministros do Tribunal de Contas da União, reunidos em Sessão de 2ª Câmara, ACORDAM, por unanimidade, com fundamento nos arts. 143, inciso V, alínea "c", e 157, § 1º, do Regimento Interno do TCU, aprovado pela Resolução n.º 246, de 2011, em prolatar as determinações abaixo indicadas:
1. Processo TC-Processo 027.594/2017-3 (TOMADA DE CONTAS ESPECIAL) 
	1.1. Responsáveis: Ivonir Fernandes da Silva (CPF XXX.783.229-XX) e Roberto Marin (CPF XXX.970.129-XX) .
	1.2. Entidade: Município de Anita Garibaldi – SC.
	1.3. Relator: Ministro-Substituto André Luís de Carvalho
	1.4. Representante do Ministério Público: Procurador Júlio Marcelo de Oliveira
	1.5. Unidade Técnica: Secretaria do TCU no Estado de Santa Catarina (Sec-SC) .
	1.6. Representação legal: não há.
	1.7. Determinar que, no prazo máximo de 90 (noventa) dias, o Fundo Nacional de Desenvolvimento da Educação (FNDE) apresente ao TCU a sua manifestação conclusiva sobre a análise da prestação de contas inerente ao Convênio 656820/2009 (Siafi 655856) celebrado, em 30/12/2009, com a correspondente prefeitura municipal para a construção de escola de educação infantil (Tipo B) no âmbito do Programa Nacional de Reestruturação e Aparelhagem da Rede Escolar Pública de Educação Infantil – Proinfância sob o valor histórico de R$ 1.249.750,23, informando, ainda, o resultado de todas as medidas porventura adotadas; e
	1.8. Determinar que a Sec-SC promova o sobrestamento da instrução desta tomada de contas especial até o efetivo cumprimento do item 1.7 deste Acórdão pelo FNDE, sem prejuízo de submeter a presente TCE ao Ministro-Relator, diante do eventual descumprimento do aludido prazo pelo FNDE.

Segunda Câmara

Município de Anita Garibaldi - SC.

Ivonir Fernandes da Silva (CPF XXX.783.229-XX) e Roberto Marin (CPF XXX.970.129-XX).

ANDRÉ DE CARVALHO

não há.

Procurador Júlio Marcelo de Oliveira

TOMADA DE CONTAS ESPECIAL (TCE)

Secretaria do TCU no Estado de Santa Catarina (Sec-SC).